臺灣高等法院民事裁定
111年度家抗字第38號
抗  告  人  甲○○   

上列抗告人因與相對人乙○○ 間聲明異議事件，對於中華民國110
年3月9日臺灣士林地方法院110年度執事聲字第95號裁定提起抗
告，本院裁定如下： 
    主  文
抗告駁回。
抗告費用由抗告人負擔。
    理  由
一、按家事事件之強制執行，除法律別有規定外，準用強制執行
    法之規定，家事事件法第186條第2項定有明文。又依執行名
    義，債務人應為一定之行為，而其行為非他人所能代履行者
    ，債務人不為履行時，執行法院得定債務人履行之期間。債
    務人不履行時，得處3萬元以上30萬元以下之怠金。其續經
    定期履行而仍不履行者，得再處怠金或管收之，強制執行法
    第128條第1項亦有明定。又法院酌定未行使或負擔子女親權
    之一方與該未成年子女會面交往之方式及時間，有親權之一
    方就無親權之他方與未成年子女會面交往之進行，負有協調
    或幫助之義務，故對未成年子女有親權之一方，經執行法院
    定履行期間仍未盡上開協力義務者，執行法院得依強制執行
    法第128條第1項規定處罰（最高法院96年度台抗字第831號
    裁定參照）。
二、本件相對人執原法院100年度司家調字第996號調解筆錄（下
    稱系爭調解筆錄）為執行名義，聲請原法院命抗告人依該內
    容使兩造未成年子女丙○○ （民國00年0月0日生，下稱○ 童
    ）與其會面交往，經原法院以109年度司執字第52861號強制
    執行事件（下稱系爭執行事件）受理。原法院司法事務官以
    抗告人違反原法院109年4月19日、同年8月20日所為限期自
    動履行之命令（下各稱執行命令一、二，合稱系爭執行命令
    ），乃於110年8月30日裁處抗告人怠金新臺幣（下同）5萬
    元。抗告人對怠金處分不服，聲明異議，經原法院司法事務
    官於110年100月4日以109年度司執字第52861號裁定駁回（
    下稱原處分），相對人不服，提出異議，經原法院於111年3
    月9日以110年度執事聲字第95號裁定駁回（下稱原裁定），
    抗告人不服，對之提起抗告。
三、經查：
　㈠相對人前持系爭調解筆錄聲請執行，經原法院以系爭執行事
    件受理（見執字卷一第15-17頁）。嗣原法院司法事務官於1
    10年4月19日核發執行命令一，命抗告人於同年4月24日履行
    系爭調解筆錄㈡⑴之內容，抗告人於同年4月22日收受（見執
    字卷一第16、331-332頁），惟其於履行期日未使相對人與○
     童會面。原法院司法事務官再於同年8月20日之調查期日，
    核發系爭執行命令二，命抗告人於同年8月21日履行系爭調
    解筆錄㈡⑴、⑷之內容，令○童單獨於抗告人住處等候相對人
    接送（見執字卷一第16頁、執字卷二第144頁），惟抗告人
    於履行期日，仍未使○ 童單獨於其住處等候，致相對人未能
    與○ 童會面。原法院司法事務官於同年8月30日，以抗告人
    未履行系爭調解筆錄㈡⑴、⑷之內容，裁處抗告人怠金5萬元
    （見執字卷二第179頁）等情，業據本院調取系爭執行事件
    卷宗核閱屬實（見本院卷第17頁），且為抗告人所不爭執，
    堪信為真實。　
　㈡抗告人主張相對人於110年4月4日，係強行與○ 童進行過夜式
    會面，致○童心生恐懼，不願依執行命令一與其會面。另於
    同年8月21日，亦係○ 童抗拒與相對人會面，致未能履行執
    行命令二。其並無任何阻撓相對人會面交往之行為云云。
　  查兩造於101年2月17日離婚，○童親權之行使由抗告人任之
    （見執行卷一第15頁），○童多年均與抗告人同住，與相對
    人之感情難免疏離。而觀之兩造之通話紀錄（見執字卷二第
    39、193-217頁），相對人向抗告人表示欲與○ 童會面交往
    之時間，然抗告人則回覆○童無意與之會面交往，請其尊重○
     童之權利及建議等語（見執字卷二第39、211頁），顯然未
    盡系爭調解筆錄所載使相對人與未成年子女會面交往進行之
    協力義務。再經審視相對人與○ 童於110年4月4日、同年月5
    日之會面交往情形照片，○童面帶微笑，神情舉止自然，並
    無異狀（見執行卷二第141、151頁），抗告人就此亦不爭執
    （見執行卷二第140頁），尚難認○ 童與相對人互動狀況不
    良。且依○ 童到庭所為陳述之內容（見執字卷二第415-417
    頁），其或因相對人於會面交往時會拍照、錄影，或因第三
    人在場，而感覺不自在，希望改變會面交往之時間、方式，
    或因影響課業或有其他活動，不欲進行過夜式會面交往，惟
    尚非全然無意願與相對人會面交往，此觀其向社工表示可維
    持該星期之過夜式會面交往即明（見執字卷二第413頁）。
    況○童年僅12歲，心智狀態尚未成熟，○ 童之意願本不足以
    做為相對人會面交往之唯一考量，且其對於會面交往之態度
    及看法，本極度仰賴與其同住且有情感緊密依附關係之抗告
    人，抗告人自應基於友善父母之立場積極協調及幫助相對人
    ，使會面交往得以順利執行，促成相對人得以培養與○童之
    親情。至抗告人主張相對人係強行與○童進行過夜式會面云
    云，然此非執行法院所得審究，抗告人於執行名義尚未失效
    或變更前，仍負有依其內容履行之義務。是抗告人為此聲請
    傳訊證人丁○○，不應准許。
　㈢綜上，抗告人於收受系爭執行命令後，未積極協調、幫助相
    對人與○童會面交往。原法院司法事務官考量抗告人不履行
    執行命令一，經核發執行命令二，仍不履行，乃依強制執行
    法第128條第1項之規定，處相對人怠金5萬元，自無不合。
　  從而，原處分以抗告人未依系爭執行命令履行，以原處分裁
    處抗告人怠金，並無不合。原裁定駁回抗告人之異議，經核
    並無違誤。抗告意旨指摘原裁定不當，聲明廢棄，為無理由
    ，應予駁回。　　
四、據上論結，本件抗告為無理由。爰裁定如主文。
中　　華　　民　　國　　111 　年　　5 　　月　　27　　日
                家事法庭
                  審判長法  官  賴劍毅
                        法  官  陳君鳳
                        法  官  邱靜琪
正本係照原本作成。
本裁定除以適用法規顯有錯誤為理由外，不得再抗告。如提起再
抗告，應於收受送達後10日內委任律師為代理人向本院提出再抗
告狀。並繳納再抗告費新臺幣１千元。
中　　華　　民　　國　　111 　年　　5 　　月　　27　　日

                        書記官  張淨卿